臺灣臺中地方法院刑事判決　　　　　　　　　　　　九十三年度易字第一八六四號
　　公　訴　人　臺灣臺中地方法院檢察署檢察官
　　被　　　告　乙○○
　　　　　（原名李侑霖）
右列被告因贓物案件，經檢察官提起公訴（九十二年度偵字第一六六六九號），本院
判決如左：
    主    文
乙○○故買贓物，處有期徒刑伍月，如易科罰金，以佰元折算壹日。
    犯罪事實
一、乙○○（原名李侑霖）明知甲○○（現另由本院九十一年度訴字第二九五四號審
    理中）於民國九十一年七月七日晚上八時許，在臺中市○區○○路一九八號一樓
    「一○一泡沫紅茶撞球店」內，所出售之不詳廠牌全新影音光碟機（俗稱「ＤＶ
    Ｄ」）一臺，係屬證人甲○○持偽造信用卡冒名消費詐得之贓物，竟基於故買贓
    物之故意，以新臺幣（下同）六千元之價格購買，擬再轉售第三人圖利。嗣於九
    十一年七月十三日晚上八時許，在上址泡沫紅茶店內，乙○○應甲○○邀約再度
    前往選購物品時，為警持搜索票搜索扣得甲○○原欲出售予乙○○之物品一批而
    查獲上情。
二、案經臺中市警察局第二分局報請臺灣臺中地方法院檢察署檢察官呈請臺灣高等法
    院檢察署檢察長核轉臺灣高雄地方法院檢察署檢察官，再呈請臺灣高等法院檢察
    署檢察長核轉臺灣臺中地方法院檢察署檢察官偵查起訴。
    理    由
一、訊據被告乙○○矢口否認涉有前開犯行，辯稱：證人甲○○於九十一年七月七日
    僅向其詢問ＤＶＤ之價格，但其未曾於同日向證人甲○○購買任何贓物，且查獲
    當日也未在其身上扣得發票憑據云云。惟查：
  （一）被告於警詢、偵查時即已自白其於九十一年七月七日晚上八時許向證人甲○
        ○購買ＤＶＤ一臺之事實：
    １、被告於九十一年七月十四日警詢時供稱：其有於九十一年七月七日在臺中市
        南區○○○路一九八號一樓一○一泡沫紅茶撞球店，向甲○○購買一臺ＤＶ
        Ｄ，廠牌忘了，甲○○拿給其看的發票上金額約九千多元（正確金額忘記了
        ），其是用六千元跟甲○○收購的，第二次是在九十一年七月十三日晚上八
        時許在前開泡沫紅茶撞球店要交易時為警查獲；因其常到一○一泡沫紅茶撞
        球店消費，在談天的過程，甲○○有問其從事何種職業，其告訴甲○○在作
        中古二手物品買賣，甲○○便說他有一些東西可以出賣，叫其留手機號碼；
        因甲○○告知他需要現金週轉，且目前中古市場及當舖，不管物品新舊行情
        都是在以市價七折左右收購，其是參考此價格收購；甲○○會將去購買物品
        時的發票拿給其看，其沒有注意看該發票是何公司開立的，但知道是大賣場
        所開出的；（指認警方所提供之甲○○照片）照片中的人就是賣ＤＶＤ給其
        之甲○○無誤等語（見臺灣臺中地方法院檢察署九十一年度偵字第一三五八
        八號卷第二七至二八頁）。
    ２、另於九十一年七月十四日偵訊時供稱：其向甲○○購買二次物品，第一次是
        在九十一年七月七日晚上八時許在前開泡沫紅茶撞球店內，向甲○○以六千
        元購買全新之ＤＶＤ一臺，是甲○○以發票面額打七折左右出售，該發票上
        金額約九千多元；因其常去前開泡沫紅茶撞球店打撞球，甲○○是該店負責
        人之一，甲○○問其從事何業，其答是中古電器買賣，甲○○說以後有東西
        可以互相交流一下，其即留下電話給他，因此而與甲○○搭上線等語（見臺
        灣臺中地方法院檢察署九十一年度偵字第一三五八八號卷第一○三至一○四
        頁）。
    ３、被告對其有於九十一年七月七日晚上八時許向證人甲○○購買ＤＶＤ一臺之
        上開自白，就警察及檢察官取得其此部分之自白，並未抗辯受有不正之方法
        ，且其二次供述之內容互核一致並無矛盾之處，自可認與事實相符而得為證
        據。
  （二）證人甲○○於警詢、偵查中之陳述，亦得作為認定被告於右開時地有故買贓
        物ＤＶＤ一臺犯罪事實之證據：
    １、按被告以外之人於審判中有下列情形之一，其於檢察事務官、司法警察官或
        司法警察調查中所為之陳述，經證明具有可信之特別情況，且為證明犯罪事
        實之存否所必要者，得為證據：三、滯留國外或所在不明而無法傳喚或傳喚
        不到者。又按被告以外之人於偵查中向檢察官所為之陳述，除顯有不可信之
        情況外，得為證據。刑事訴訟法第一百五十九條之三第三款、第一百五十九
        條之一第二項分別定有明文。
    ２、證人甲○○於九十一年七月十四日警詢時陳稱：其販售給乙○○一、二次，
        乙○○原本不知道，後來才略知等語（見臺灣臺中地方法院檢察署九十一年
        度偵字第一三五八八號卷第一九頁背面）。再證人甲○○於九十一年七月十
        四日偵訊時陳稱：賣給乙○○ＤＶＤ一次，在九十一年七月初於泡沫紅茶撞
        球店以六、七折賣出，因乙○○也想賺錢；乙○○沒有問來源，所以其也沒
        告訴乙○○來源；由其負責製造偽卡，有人任車頭及車手，車手車頭用偽卡
        買回來的東西都交給其，由其去銷贓等語（見臺灣臺中地方法院檢察署九十
        一年度偵字第一三五八八號卷第一○七至一○八頁）。
    ３、本案繫屬本院後，經本院依職權以證人身分傳喚同案被告甲○○，以證明被
        告是否有公訴人所起訴之犯行，然證人甲○○經本院於九十三年九月十日、
        九十四年二月一日二次傳喚均未到庭，且證人甲○○業於九十三年十二月十
        七日遭臺灣臺中地方法院檢察署發布通緝等情，亦有證人甲○○之臺灣高等
        法院被告行止速查表一份在卷可稽，顯見其具有所在不明無法傳喚且傳喚不
        到之情形，故其先前於警詢中所為之陳述，即為證明犯罪事實存否所必要之
        證言，且證人甲○○於警詢時之證述內容，亦與被告於警詢、偵查時之自白
        ，互核相符，再者，被告於本院審理時，自承與證人甲○○並無嫌隙，是證
        人甲○○於警詢時，實無誣指被告向其故買贓物之必要而具有可信之特別情
        況，且其於偵查中所為之陳述，亦與被告於警詢、偵查時之自白互核一致，
        並不具有顯不可信之情形，是依上開法律規定，應均具有證據能力。綜上，
        由證人甲○○於警詢及偵訊中之證述，當可認定其確於九十一年七月七日晚
        上八時許賣給被告ＤＶＤ一臺，且該ＤＶＤ一臺係證人甲○○持偽造信用卡
        冒名消費所取得之贓物無訛。
  （三）被告主觀上對該ＤＶＤ一臺係屬來路不明之贓物應有認識：
    １、被告自於九十一年七月十四日警詢、偵查及本院於九十四年二月一日審理時
        ，均自承其係從事二手物品買賣，則以其豐富之經驗，應知購買物品時，應
        特別問明物品之來源出處，以免買到贓物致受損失。
    ２、然被告於警詢時辯稱：上次甲○○賣給其ＤＶＤ，拿給其看的發票金額約九
        千多元（正確金額忘記了），其是用六千元跟甲○○收購的。是何商場開立
        的發票沒注意看，日期也沒注意看。在收購當日，其看過發票後，認定物品
        來源非竊盜且確定物品金額後，甲○○就當場撕毀等語（見臺灣臺中地方法
        院檢察署九十一年度偵字第一三五八八號卷第二八頁）。於偵訊時亦辯稱：
        通常交易時，其不會問來源，只要有發票，且甲○○表示缺錢，其就買了；
        其沒問，所以也不知道ＤＶＤ是甲○○持偽卡去買的等語（見臺灣臺中地方
        法院檢察署九十一年度偵字第一三五八八號卷第一○四頁）。則以被告多年
        從事二手物品買賣之經驗，為避免誤購贓物，豈有不確定購買物品之真正來
        源，僅憑發票即予購買，甚且不留存購買時賣方已出示之發票，以作為確保
        自己權益或便於日後轉售他人之憑據，而任由賣方撕毀之理，是被告上開所
        辯，顯不合常情而無足採。再審之證人甲○○於偵訊時亦證述：乙○○沒有
        問來源，因乙○○也想賺錢，乙○○沒問，故其也沒講等語明確，已如前述
        ，益徵被告於九十一年七月七日晚上八時許向證人甲○○購買ＤＶＤ一臺時
        ，對該ＤＶＤ一臺係屬贓物，應已有認識，在心知肚明之情況下，方未向證
        人甲○○追問來源甚明。
  （四）綜上所述，本案事證明確，被告前開辯詞，顯係卸責之詞，實不足採信。被
        告右揭故買贓物之犯行，洵堪認定。
二、核被告所為，係犯刑法第三百四十九條第二項之故買贓物罪。查被告雖前曾於九
    十一年間因偽造文書案件，經本院以九十一年度訴字第一五七四號判處有期徒刑
    四月，於九十一年八月二十六日確定，於九十一年十月九日易科罰金執行完畢之
    事實，有臺灣高等法院被告全國前案紀錄表、臺灣臺中地方法院檢察署刑案資料
    查註紀錄表各一份在卷可稽，然其於本案犯罪之時間，係在九十一年七月七日，
    是被告為本件行為時，並不構成累犯，公訴人認為被告於本案成立累犯，尚有誤
    會，併予指明。爰審酌被告為圖小利而提供銷贓管道，助長持偽造信用卡消費犯
    行猖獗，犯後又否認犯罪，並無悔意，惡性非輕，惟念及其所故買ＤＶＤ一臺之
    價值非鉅，檢察官蒞庭時請求判處被告有期徒刑十月尚屬過重等一切情狀，量處
    如主文所示之刑，並諭知易科罰金之折算標準，以資懲儆。
據上論斷，應依刑事訴訟法第二百九十九條第一項前段，刑法第三百四十九條第二項
、第四十一條第一項前段，罰金罰鍰提高標準條例第一條前段、第二條，判決如主文
。
本案經檢察官張溢金到庭執行職務
中      華      民      國      九十四    年      二    月    二十一    日
                                  臺灣臺中地方法院刑事第一庭
                                      審判長法  官  張 智 雄
    法  官  許 惠 瑜
                                            法  官  周 瑞 芬
右正本證明與原本無異。
如不服本判決，應於送達後十日內向本院提出上訴狀（須附繕本），上訴於臺灣高等
法院臺中分院。
                                      書記官
中      華      民      國      九十四    年      二    月    二十一    日
附錄本判決論罪科刑法條：
刑法第三百四十九條：
  收受贓物者，處三年以下有期徒刑、拘役或五百元以下罰金。
  搬運、寄藏、故買贓物或為牙保者，處五年以下有期徒刑、拘役或科或併科一千元
  以下罰金。
  因贓物變得之財物，以贓物論。
